ACORDAO-COMPLETO-2421481

ACÓRDÃO DE RELAÇÃO

ACÓRDÃO DE RELAÇÃO 8287/2020 ATA 26/2020 - PRIMEIRA CÂMARA

Acórdão 8287/2020-TCU-Primeira Câmara
	Os Ministros do Tribunal de Contas da União, reunidos em sessão da Primeira Câmara, ACORDAM, por unanimidade, com fundamento nos arts. 1º, inciso V, e 39, inciso II, da Lei 8.443/1992, c/c os arts. 143, inciso II e V, do Regimento Interno, em efetuar as determinações adiante especificadas, de acordo com os pareceres emitidos nos autos:
1. Processo TC-Processo 015.944/2010-7 (APOSENTADORIA) 
	1.1. Interessados: Sylvia Teresa Pereira Clark (XXX.509.123-XX) ; Sylvia Teresa Pereira Clark (XXX.509.123-XX) ; Tanya Maria Pires Brandão (XXX.089.883-XX) ; Teresinha Castello Branco Carvalho (XXX.295.123-XX) ; Wanda Oliveira de Carvalho (XXX.215.223-XX) ; Wanda Silveira Marques da Fonseca (XXX.440.202-XX) 
	1.2. Órgão/Entidade: Fundação Universidade Federal do Piauí
	1.3. Relator: Ministro Benjamin Zymler
	1.4. Representante do Ministério Público: Procurador Júlio Marcelo de Oliveira
	1.5. Unidade Técnica: Secretaria de Fiscalização de Pessoal (SEFIP) .
	1.6. Representação legal: Helbert Maciel (1.387/OAB-PI) e outros, representando Sylvia Teresa Pereira Clark e Wanda Silveira Marques da Fonseca. 
	1.7. Determinações:
	1.7.1. reiterar à Fundação Universidade Federal do Piauí que:
	1.7.1.1. a partir de 15/5/2014, data do trânsito em julgado do Mandado de Segurança 31.412/DF, promova, em consonância com o entendimento expresso no Acórdão 7856/2014-TCU-Primeira Câmara e sob pena de responsabilidade solidária da autoridade administrativa omissa, a absorção gradual da vantagem referente à URP de fevereiro de 1989, paga em destacado sob o título "DECISÃO JUDICIAL TRANS JUG APO" às Sras. Sylvia Teresa Pereira Clark (XXX.509.123-XX) , Tanya Maria Pires Brandão (XXX.089.883-XX) , Teresinha Castello Branco Carvalho (XXX.295.123-XX) e Wanda Silveira Marques da Fonseca (XXX.440.202-XX) , mediante sua compensação - sem redução nominal do montante dos proventos - com os acréscimos decorrentes de novas estruturas remuneratórias definidas por lei com eficácia posterior à respectiva decisão judicial;
	1.7.1.2. cumpra imediatamente o item 9.3.2 do Acórdão 1962/2012-TCU-Segunda Câmara, que determinou a cessação do pagamento e a consequente regularização dos proventos decorrentes do ato de aposentadoria emitido em favor da Sra. Wanda Oliveira de Carvalho (XXX.215.223-XX) ;
	1.7.1.3. após a regularização dos proventos, cadastre no sistema Sisac, no prazo de 30 (trinta) dias, novos atos de aposentadoria em favor das interessadas, nos termos do art. 262, § 2º, do RITCU;
	1.7.2. à SEFIP, para que:
	1.7.2.1. promova a audiência da Sra. Ana Cristina Pacheco de Araújo Barros (XXX.769.393-XX) , ex-Diretora de Recursos Humanos da Fundação Universidade Federal do Piauí, para que, no prazo de 15 dias, apresente suas razões de justificativa para o descumprimento do item 9.3.2 do Acórdão 1962/2012-TCU-Segunda Câmara, notadamente a ausência de absorção da vantagem referente ao Plano Collor e de proporcionalização dos proventos de aposentadoria da inativa Wanda Oliveira de Carvalho (XXX.215.223-XX) ;
	1.7.2.2. monitore o cumprimento do item 1.7.1, representando ao Tribunal em caso de descumprimento.
	1.7.3. dar ciência da presente deliberação ao órgão jurisdicionado, ao responsável e às interessadas.

Primeira Câmara

Fundação Universidade Federal do Piauí

Sylvia Teresa Pereira Clark (XXX.509.123-XX); Sylvia Teresa Pereira Clark (XXX.509.123-XX); Tanya Maria Pires Brandão (XXX.089.883-XX); Teresinha Castello Branco Carvalho (XXX.295.123-XX); Wanda Oliveira de Carvalho (XXX.215.223-XX); Wanda Silveira Marques da Fonseca (XXX.440.202-XX)

Associação dos Docentes da Universidade Federal do Piaui - ADUFPISSIND

BENJAMIN ZYMLER

Procurador Júlio Marcelo de Oliveira

APOSENTADORIA (APOS)

Secretaria de Fiscalização de Pessoal (SEFIP).